臺灣板橋地方法院刑事判決　　　　　　　 100年度易字第16號
公　訴　人　臺灣板橋地方法院檢察署檢察官
被　　　告　蔡承甫
上列被告因竊盜案件，經檢察官提起公訴（99年度偵字第27120
號），本院依簡式審判程序，判決如下：
    主  文
蔡承甫犯如附表所示之罪，各處如附表所載之刑。應執行有期徒
刑壹年，如易科罰金，以新臺幣壹仟元折算壹日。
    事  實
一、蔡承甫前於民國97年間因違反懲治盜匪條例案件，經臺灣高
    等法院以87年度上訴字第1885號判處有期徒刑9 年，蔡承甫
    不服而提起上訴，經最高法院以87年度臺上字第3833號判決
    上訴駁回而告確定，乃入監服刑，於91年2 月15日縮短刑期
    假釋出監，嗣於95年1 月31日縮刑期滿而假釋未經撤銷，視
    為已執行完畢（於本案構成累犯）。詎猶不知悔改，另意圖
    為自己不法之所有，分別基於竊盜之犯意，於如附表所示時
    間，駕駛其母俞碧雲所有之車牌號碼7386-UT 號自用小客車
    ，在如附表所示臺北縣土城巿（現改制為新北巿土城區）各
    里騎樓，徒手竊取各里里長管領之如附表所示公用減火器。
    得手後旋即於99年8 月20日至同年9 月13日間之某日，先後
    兩度持竊得之公用滅火器，至李菁華（另行審結）所經營址
    設臺北縣土城巿學士路118 號之第一資源回收社，以每公斤
    新臺幣（下同）4 元之代價出售予李菁華，再由李菁華之配
    偶莊裕（另行審結）載運至臺北縣樹林巿（現改制為新北
    巿樹林區）某處，以每公斤10元之價格販賣予不詳人士。嗣
    臺北縣土城巿中正里里長呂聰成、樂利里里長黃銀片、日新
    里里長褚子祿發現遭竊後陸續報警，其中樂利里里長黃銀片
    調閱里內裝設之監視錄影系統監錄影像畫面，發現歹徒係駕
    駛車牌號碼7386-UT 號自用小客車前來行竊，經警查詢該自
    用小客車之車籍資料後，循線查獲上情，並於99年9 月15日
    下午4 時45分許，在上址第一資源回收社內，起獲蔡承甫在
    臺北縣土城巿學府里竊取之公用滅火器3 支及在臺北縣土城
    巿樂利里竊取之公用滅火器1 支（分別經宮敬家、黃銀片立
    據領回）。
二、案經臺北縣政府警察局（現改制為新北巿政府警察局）土城
    分局移請臺灣板橋地方法院檢察署檢察官偵查起訴。
    理  由
一、本案被告蔡承甫所犯係死刑、無期徒刑、最輕本刑為3 年以
    上有期徒刑以外之罪，其於準備程序中就被訴事實為有罪之
    陳述，經本院告知簡式審判程序之旨，並聽取公訴人、被告
    之意見後，進行簡式審判程序，合先敘明。
二、上揭犯罪事實，業據被告於偵查中及本院審理時供承不諱，
    核與證人即臺北縣土城巿中正里里長呂聰成、學府里里長宮
    敬家、樂利里里長黃銀片、日新里里長褚子祿於警詢及偵查
    中證述情節相符，並經同案被告李菁華、莊裕於警詢及偵
    查中供述屬實，且有臺北縣政府警察局土城分局扣押筆錄、
    扣押物品目錄表各1 份、贓物認領保管單2 紙、蒐證照片2
    張、樂利里之監視錄影翻拍照片6 張附卷可稽，足認被告自
    白確與事實相符，堪值採信。是本案事證明確，被告犯行堪
    以認定，應予依法論罪科刑。
三、核被告所為，均係犯刑法第320 條第1 項之竊盜罪。其先後
    4 次竊盜犯行，行為互殊，犯意各別，應予分論併罰。又被
    告前於97年間因違反懲治盜匪條例案件，經臺灣高等法院以
    87年度上訴字第1885號判處有期徒刑9 年，被告不服而提起
    上訴，經最高法院以87年度臺上字第3833號判決上訴駁回而
    告確定，乃入監服刑，於91年2 月15日縮短刑期假釋出監，
    嗣於95年1 月31日縮刑期滿而假釋未經撤銷，視為已執行完
    畢，此有臺灣高等法院被告前案紀錄表1 份存卷足憑，其於
    5 年內分別故意再犯本案4 件有期徒刑以上之罪，均構成累
    犯，皆應依刑法第47條第1 項規定加重其刑。爰審酌被告正
    值壯年，竟不思循正當途徑賺取金錢，卻起意竊取公用之滅
    火器變賣換現，除造成管領使用者之財物損失外，更嚴重危
    害公共防災安全，兼衡其犯罪動機、目的、手段、所竊財物
    之價值以及犯罪後坦承犯行之態度等一切情狀，量處如主文
    所示之刑，並諭知易科罰金之折算標準及定其應執行之刑，
    以資懲儆。
據上論斷，應依刑事訴訟法第273 條之1 第1 項、第299 條第1
項前段，刑法第320 條第1 項、第47條第1 項、第41條第1 項前
段、第8 項、第51條第5 款，刑法施行法第1 條之1 第1 項、第
2項 前段，判決如主文。
本案經檢察官吳孟竹到庭執行職務。
中    華    民    國   100    年    4     月    28    日
                  刑事第六庭    法  官  王瑜玲
以上正本證明與原本無異
如不服本判決應於送達後10日內向本院提出上訴狀
                                書記官  林君縈
中    華    民    國   100    年    4     月    28    日
附錄本案論罪科刑法條全文：
中華民國刑法第320條
（普通竊盜罪、竊佔罪）
意圖為自己或第三人不法之所有，而竊取他人之動產者，為竊盜
罪，處5 年以下有期徒刑、拘役或5 百元以下罰金。
意圖為自己或第三人不法之利益，而竊佔他人之不動產者，依前
項之規定處斷。
前二項之未遂犯罰之。
附表：
┌──┬──────┬─────────┬─────┬─────────┐
│編號│時        間│地              點│ 所竊財物 │罪  名  及  刑  度│
├──┼──────┼─────────┼─────┼─────────┤
│ 1  │99年8 月20日│臺北縣土城市中正里│中正里之公│蔡承甫竊盜，累犯，│
│    │某時許      │金城路2 段237 號至│用滅火器共│處有期徒刑肆月，如│
│    │            │239 號前、裕民185 │62支      │易科罰金，以新臺幣│
│    │            │巷8 號至10號前、裕│          │壹仟元折算壹日。  │
│    │            │民路185 巷36弄內、│          │                  │
│    │            │裕民路233 巷內等處│          │                  │
│    │            │之騎樓            │          │                  │
├──┼──────┼─────────┼─────┼─────────┤
│ 2  │99年8 月20日│臺北縣土城市學府里│學府里之公│蔡承甫竊盜，累犯，│
│    │某時許      │學府路129 巷內、學│用滅火器共│處有期徒刑月，如│
│    │            │府路229 巷2 號前等│3 支      │易科罰金，以新臺幣│
│    │            │處之騎樓          │          │壹仟元折算壹日。  │
├──┼──────┼─────────┼─────┼─────────┤
│ 3  │99年9 月6 日│臺北縣土城市樂利里│樂利里之公│蔡承甫竊盜，累犯，│
│    │下午3 時29分│學府路1 段沿線、裕│用滅火器共│處有期徒刑肆月，如│
│    │許          │民路136 巷內、裕民│60支      │易科罰金，以新臺幣│
│    │            │路114 弄35弄內、裕│          │壹仟元折算壹日。  │
│    │            │民路92巷內等處之騎│          │                  │
│    │            │樓                │          │                  │
├──┼──────┼─────────┼─────┼─────────┤
│ 4  │99年9 月13日│臺北縣土城市日新里│日新里之公│蔡承甫竊盜，累犯，│
│    │某時許      │中華路89號至165 號│用滅火器共│處有期徒刑月，如│
│    │            │前之騎樓          │20支      │易科罰金，以新臺幣│
│    │            │                  │          │壹仟元折算壹日。  │
└──┴──────┴─────────┴─────┴─────────┘